臺灣臺中地方法院刑事判決　　　　　　　　　　　　　九十年度易字第三七五七號
　　公　訴　人　臺灣臺中地方法院檢察署檢察官
　　被　　　告　甲○○
右列被告因違反保護令案件，經檢察官提起公訴（九十年度偵字第一九四六五號），
本院判決如左：
    主  文
甲○○違反法院依家庭暴力防治法第十三條所為禁止實施家庭暴力行為之裁定，處拘
役伍拾日，如易科罰金，以參佰元折算壹日。
    事  實
一、甲○○與丙○○為夫妻，二人間具有家庭暴力防治法第三條第一款所定之家庭成
    員關係。甲○○於民國八十九年十月十九日，因對丙○○及二人所生之子乙○○
    實施身體及精神上之不法侵害，經丙○○向本院聲請通常保護令，本院於九十年
    四月三日，以九十年度家護字第一一八號民事通常保護令，裁定禁止甲○○對丙○○、乙○○實施身體上或精神上不法侵害之行為，且不得直接或間接對於丙○○為騷擾行為，保護令之有效期間十個月，該保護令並於九十年四月十六日送達
    予甲○○。詎甲○○仍不知遵守，竟於九十年九月二十八日凌晨零時三十分許，
    在二人位於臺中縣后里鄉○里村○○路二九號住處，基於違反上開保護令之犯意
    ，徒手毆打丙○○之頭部及左手，致丙○○受有左手掌五×三公分瘀血之傷害（
    傷害部分未具告訴），而違反本院所為上開禁止其對丙○○實施身體上不法侵害
    行為之民事通常保護令。
二、案經被害人丙○○訴由臺中縣警察局大甲分局報告臺灣臺中地方法院檢察署檢察
    官偵查起訴。
    理  由
一、訊據被告甲○○固承認有於前述時地，與告訴人丙○○發生爭執、拉扯之情事，
    惟矢口否認有何故意違反保護令犯行，辯稱：當天晚上丙○○要外出打麻將，伊
    不讓她出去，才用手抓住丙○○左手腕，因伊有喝一些酒，又在氣頭上，使力較
    猛，拉扯之間不小心將丙○○的手撞到樓梯云云。惟查：右揭事實，業據告訴人
    於警訊、偵查及本院審理時指訴：當時伊正在一樓浴室洗澡，甲○○闖進去用手
    打伊頭、臉部及左手，伊洗完出來之後，甲○○又繼續在樓梯間用手打伊等語綦
    詳（見偵卷第十、二七頁，本院卷第十三、十四頁），核與證人乙○○於偵訊及
    本院審理時證稱：當天伊被叫醒，下樓看見伊父親在樓梯間用手打伊母親頭部等
  語相符（見偵卷第三一頁，本院卷第十四頁），並有杏豐醫院九十年十月一日出
    具之診斷證明書、告訴人受傷照片及本院九十年度家護字第一一八號民事通常保
    護令、送達證書在卷可稽（見偵卷第十三、十五頁，本院九十年度暫家護字第九
    號影印卷第十三、十四、十六頁）。本件事證明確，被告所辯無非事後卸責之詞
    ，其犯行堪以認定。
二、按本院九十年度家護字第一一八號民事通常保護令，係依據家庭暴力防治法第十
    三條規定所為之裁定，被告違反上開民事通常保護令，核其所為，係犯家庭暴力
    防治法第五十條第一款之違反保護令罪。又家庭暴力防治法第五十條第二款所稱
    「直接或間接騷擾、接觸行為」，應係指實施家庭暴力以外之行為，此觀諸同條
    第一款就「實施家庭暴力行為」已定有明文規定即明。被告於本院民事通常保護
    令有效期間內，徒手毆打告訴人，其所為既已符合家庭暴力防治法第五十條第一
    款之「實施家庭暴力行為」，即無另行論以第五十條第二款「直接或間接騷擾、
    接觸行為」之必要。公訴意旨漏未斟酌於此，而認被告同時犯有家庭暴力防治法
    第五十條第二款罪嫌，容有未洽，惟此部分如成立犯罪，與前揭論罪科刑部分有
    想像競合犯之裁判上一罪關係，爰不另為無罪之諭知。爰審酌被告身為人夫，對
    其與告訴人間所生爭執，不思以溝通、協調等和平方法解決，反施以暴力，有失
    夫妻相處互信、互諒、互愛之基礎，且於本院核發民事通常保護令後，不知予以
    遵守，再度毆打告訴人，藐視公權力，惟告訴人身體上所受傷害尚非嚴重，犯罪
    所生損害非鉅，犯罪後態度亦屬良好等一切情狀，量處如主文所示之刑，並諭知
    易科罰金之折算標準。
據上論斷，應依刑事訴訟法第二百九十九條第一項前段，家庭暴力防治法第五十條第
一款，刑法第十一條前段、第四十一條第一項前段，罰金罰鍰提高標準條例第二條，
判決如主文。
本案經檢察官林蓉蓉到庭執行職務。
中      華      民      國      九十一    年      一    月    二十九    日
                                臺灣臺中地方法院刑事第四庭
                                    審判長法  官  王 國 棟
                                          法  官  張 靜 琪
                                          法  官  羅 智 文
右正本證明與原本無異。
如不服本判決，應於判決送達後十日內向本院提出上訴狀，上訴於臺灣高等法院臺中
分院( 須附繕本 )。
                                          書記官
中      華      民      國      九十一    年      一    月    三十一    日
附錄本案論罪科刑法條全文
家庭暴力防治法第五十條
違反法院依第十三條、第十五條所為之下列裁定者，為本法所稱之違反保
護令罪，處三年以下有期徒刑、拘役或科或併科新台幣十萬元以下罰金︰
一  禁止實施家庭暴力行為。
二  禁止直接或間接騷擾、接觸、通話或其他連絡行為。
三  命遷出住居所。
四  遠離住居所、工作場所、學校或其他特定場所。
五  命完成加害人處遇計畫：戒癮治療、精神治療、心理輔導或其他治療
    、輔導。
